# 请教陈版：关于明股实债类的少数股东权益的会计处理问题

提问人：cheney1994 时间：2022-02-11 15:18:06
问题背景：
某拟IPO企业（母公司）计划设立子公司，由政府支持部分资金，政府计划出资 3 亿元，占有40%的股份，并约定 5 年内不计息， 5 年后按约定利率计息，后期按确定的价格退出（类似明股实债）。
问题：
对于上述案例，请问政府出资部分的股份应该怎么会计处理呢？母公司层面和子公司层面分别要怎么会计处理呢？

回答人：chenyiwei
可参考：《中审众环研究 2020 》之“问题4-1-73（接受“明股实债”投资的会计处理问题）”。